【裁判字號】    88,訴,3838
【裁判日期】    890112
【裁判案由】    清償債務
【裁判全文】
臺灣臺中地方法院民事判決  八十八年度訴字第三八三八號
    原      告  富邦產物保險股份有限公司
    法定代理人  甲○○
    訴訟代理人  黃雅怡
    被      告  乙○○
右當事人間請求損害賠償事件本院判決如左：
    主      文
被告應給付原告新臺幣貳佰肆拾萬元及自民國八十八年六月十三日起至清償日止，按
年息百分之五計算之利息。
訴訟費用由被告負擔。
    事      實
甲、原告方面：
  一、聲明：被告應給付原告新臺幣（下同）二百四十萬元及自起訴狀繕本送達之翌
      日起至清償日止，按年息百分之五計算之利息。
  二、陳述：緣被告酗酒駕駛訴外人林季樹所有，向原告投保強制汽車責任保險（保
      險單號碼：一八○八Ｅ○三○二八號）之車牌號碼（下同）ＯＪ－○一六○號
      自用小客車，於民國（下同）八十七年九月四日凌晨四時三十分許，在台中縣
      梧棲鎮○○路撞及三角公園之防護石堤，致造成車上之乘客林志松當場死亡，
      另一乘客蔡欣儒經送醫後不治死亡，業經台中縣警察局清水分局北堤派出所員
      警處理在案。原告亦已依保險契約之約定理賠二百四十萬元予被害人林志松、
      蔡欣儒之受益人（每位被害人之受益人一百二十萬元）。本件係因被告酒醉駕
      駛，依強制汽車責任保險法第二十七條第一款之規定，保險人於給付保險金後
      ，自得在理賠金額範圍內向加害人即被告求償。惟經原告屢次向被告催討，均
      置之不理，迄今仍未給付，爰提起本件訴訟。
  三、證據：提出強制汽車險理賠申請書影本乙份、被害人家屬領款收據影本二紙、
      理賠計算書影本乙紙、舉發違反道路交通管理事件通知單影本乙紙為證。
乙、被告方面：
  一、聲明：原告之訴駁回。
  二、陳述：對於在右開時地酒醉駕車肇事，致被害人林志松、蔡欣儒死亡，及肇事
      後，已由原告依強制汽車責任保險法之規定，理賠予被害人家屬各一百二十萬
      元（合計二百四十萬元）乙情不爭執。然稱其肇事之原因有一部分係道肇事地
      段道路設計不當所引起，肇事全部之責任非可歸責於伊。
    理      由
一、按汽車駕駛人飲酒後其吐氣所含酒精成分超過每公升○．二五毫克以上者，不得
    駕車，道路交通安全規則第一百十四條第二款，定有明文。又被保險人汽車發生
    汽車交通事故，加害人有酒醉或吸食毒品、迷幻藥而駕車者，保險人仍應依本法
    （按即強制汽車責任保險法）規定給付保險金，但得在給付金額範圍內，向加害
    人求償。強制汽車責任保險法第二十七條第一款，亦定有明文。查被告於八十七
    年九月四日凌晨四時三十分許，酒後駕駛ＯＪ－○一六○號自用小客車行經台中
    縣梧棲鎮○○路，不慎撞及三角公園之防護石堤，致造成車上之乘客林志松當場
    死亡，另一乘客蔡欣儒經送醫後不治死亡，被告並因過失致人於死罪經本院判處
    有期徒刑四年、緩刑一年確定，原告乃依強制汽車責任保險法之規定理賠予被害
    人二人之受益人各一百二十萬元（合計二百四十萬元）之事實，業據被告所不爭
    執，且有原告提出之強制汽車險理賠申請書影本乙份、被害人家屬領款收據影本
    二紙、理賠計算書影本乙紙、舉發違反道路交通管理事件通知單影本乙紙為證。
    參諸，上開舉發違反道路交通管理事件通知單上違規事實欄所載：「酒後駕車肇
    事二死一傷，酒精濃度○．五○」，足見被告肇事時，顯已達酒醉之程度。是原
    告主張被告酒醉駕車肇事，致被害人二人死亡，伊已給付被害人之受益人計二百
    四十萬元之保險金等事實，堪可信為真實。從而原告於理賠後依強制汽車責任保
    險法第二十七條第一款規定訴請被告給付如主文第一項所示之金額及以起訴狀代
    催告請求自起訴狀（即支付命令狀）繕本送達被告之翌日（即八十八年六月十三
    日）按年息百分之五計算之法定遲延利息，為有理由，予應准許。被告抗辯稱：
    係因道路設計不當，致伊肇事乙事。縱然屬實，仍與本件原告之請求無涉。被告
    上開抗辯，尚不足採。
二、據上論結，本件原告之訴為有理由，依民事訴訟法第七十八條，判決如主文。
中      華      民      國    八十九    年      一      月      十二    日
                                          臺灣臺中地方法院民事第一庭
                                              法      官  陳添喜
右為正本係照原本作成
如不服本判決，應於判決送達後二十日內，向本院提出上訴狀。
中      華      民      國    八十九    年     一       月     十二     日
~B法院書記官


司法院資訊處製作；財團法人民間司法改革基金會備份。
